【裁判字號】    98,訴,1336
【裁判日期】    981029
【裁判案由】    違反毒品危害防制條例
【裁判全文】
臺灣臺南地方法院刑事判決              98年度訴字第1336號
公  訴  人  臺灣臺南地方法院檢察署檢察官
被      告  乙○○
上列被告因違反毒品危害防制條例案件，經檢察官提起公訴（98
年度毒偵字第1405號），被告就被訴事實為有罪之陳述，本院合
議庭裁定由受命法官獨任進行簡式審判程序，判決如下：
    主  文
乙○○施用第一級毒品，累犯，處有期徒刑玖月。
    事  實
一、乙○○前於民國八十七年間因施用毒品案件，經法院裁定送
    觀察、勒戒後，認無繼續施用毒品之傾向，於八十七年十一
    月二十一日執行完畢釋放出所；復於九十二年間因施用毒品
    案件，經法院判處有期徒刑七月確定；其又於九十五年間因
    施用毒品、二次竊盜案件，經法院分別判處有期徒刑八月（
    嗣減為四月）、十月（嗣減為五月）、六月（嗣減為三月）
    確定，嗣經法院裁定應執行有期徒刑十月又十五日確定後，
    與其於九十六年間另犯之竊盜案件所處拘役八十日（嗣減為
    四十日）及詐欺案件所處之有期徒刑四月（嗣減為二月）接
    續執行後，於九十六年十二月二十四日縮刑期滿執行完畢。
    詎乙○○仍不知悔改，明知海洛因係毒品危害防制條例所規
    定之第一級毒品，不得非法持有、施用，竟另基於施用第一
    級毒品海洛因之犯意，於九十八年七月三日晚上七、八時許
    ，在臺南縣仁德鄉體育公園內，以注射之方式，施用第一級
    毒品海洛因一次。嗣於九十八年七月四日下午五時三十分許
    ，警方在臺南縣歸仁鄉○○村○○○街一二六號前對乙○○
    攔檢盤查，乙○○在警方不知其犯本件施用第一級毒品海洛
    因犯行前，主動將其所持有預備供施用毒品所用之海洛因一
    小包（驗餘淨重○‧○七八公克）交予警方，並自首上開犯
    行而願接受裁判。
二、案經臺南市警察局第二分局報請臺灣臺南地方法院檢察署檢
    察官偵查起訴。
    理  由
一、上開事實業經被告乙○○坦承不諱，且其為警查獲所採集之
    尿液檢體，經送檢驗結果，呈嗎啡陽性反應（按海洛因係由
    嗎啡經化學合成而製得，經注射進入人體後，因代謝分解成
    嗎啡，因此施打海洛因後，由尿液中檢驗結果仍為嗎啡反應
    ），有長榮大學九十八年七月十九日出具之確認報告暨送驗
    尿液年籍對照表各一件在卷可稽（見偵查卷第一四頁、警卷
    第七頁），足見被告上開自白核與事實相符，應可採信。再
    被告前於八十七年間因施用第二級毒品案件，經觀察、勒戒
    執行完畢釋放後，又於五年內之九十二年間，復因施用毒品
    案件，被依法追訴處罰等情，有臺灣高等法院被告前案紀錄
    表在卷可佐，顯見其再犯率甚高，原實施之觀察、勒戒或強
    制戒治，已無法收其實效，而無五年戒斷期之存在，是被告
    再犯本件施用第一級毒品之罪，自應依法追訴處罰（最高法
    院九十五年度台非字第五九、六五號判決意旨參照）。綜上
    所陳，本案事證明確，被告犯行堪以認定，應依法論科。
二、按海洛因係毒品危害防制條例第二條第二項第一款所明定之
    第一級毒品，不得非法持有、施用。核被告所為，係犯毒品
    危害防制條例第十條第一項之施用第一級毒品罪。又被告施
    用第一級毒品海洛因前持有海洛因之低度行為，應為施用海
    洛因之高度行為所吸收，不另論罪。另被告有事實欄所載之
    有期徒刑執行完畢紀錄，有前開臺灣高等法院被告前案紀錄
    表可按，其於有期徒刑之執行完畢後五年內，故意再犯本件
    有期徒刑以上之施用第一級毒品罪，為累犯，應依刑法第四
    十七條第一項之規定加重其刑。又被告主動交付其持有之上
    開海洛因及坦承犯行前，警方並未查獲被告有何施用毒品之
    事證，有被告警詢筆錄及本院電話紀錄表在卷可證（見本院
    卷第一七頁），足見被告係在警方無任何事證得知其涉犯本
    件施用第一級毒品海洛因犯行前，主動向警方坦承上開施用
    海洛因犯行而願接受裁判，合於自首之要件，爰依刑法第六
    十二條前段規定減輕其刑，並依法先加後減之。爰審酌海洛
    因戕害身心，而被告前因施用毒品經送觀察勒戒處分及被追
    訴處罰後，猶不思戒絕革除惡習，再為本件犯罪，顯未因前
    所受觀察勒戒及被處刑罰而記取教訓，惟其施用毒品所生危
    害，實以自戕身心健康為主，對於他人生命、身體、財產等
    法益，尚無明顯而重大之實害，兼衡其犯罪後坦承犯行等一
    切情狀，量處如主文所示之刑。至扣案之第一級毒品海洛因
    二小包（驗餘淨重○‧○七八公克）係被告於為警查獲前約
    一小時剛販入持有、預備供其另犯施用第一級毒品罪所用之
    物，並非供被告為本件施用第一級毒品犯罪所用之物，業經
    被告供陳在卷（見本院卷第二九頁），則上開扣案之第一級
    毒品與本案犯罪並無關連，且係證明被告另案犯罪（即持有
    第一級毒品罪）之證據，自不宜於本案宣告沒收，附此敘明
    。
據上論斷，應依刑事訴訟法第二百七十三條之一第一項、第二百
九十九條第一項前段，毒品危害防制條例第十條第一項，刑法第
十一條前段、第四十七條第一項、第六十二條前段，判決如主文
。
本案經檢察官甲○○到庭執行職務。
中    華    民    國    98    年    10    月    29    日
                  刑事第九庭    法  官  林欣玲
以上正本證明與原本無異。
                                書記官  鄭佩玉
中    華    民    國    98    年    10    月    29    日
附錄本案論罪科刑法條：
毒品危害防制條例第10條
施用第一級毒品者，處 6 月以上 5 年以下有期徒刑。
施用第二級毒品者，處 3 年以下有期徒刑。


司法院資訊處製作；財團法人民間司法改革基金會備份。
